【裁判字號】    99,竹簡,163
【裁判日期】    990531
【裁判案由】    返還消費借貸款
【裁判全文】
臺灣新竹地方法院民事判決             99年度竹簡字第163號
原      告  富邦資產管理股份有限公司
法定代理人  丙○○
訴訟代理人  甲○○
被      告  乙○○
上列當事人間返還消費借貸款事件，本院於民國99年5月20日辯
論終結，判決如下：
    主  文
被告應給付原告新臺幣壹拾壹萬伍仟參佰柒拾陸元，及自民國八
十四年六月一日起至清償日止，按年息百分之三點五計算之違約
金。
訴訟費用由被告負擔。
本判決得假執行。
    事實及理由
一、原告方面：
    緣被告與臺灣美國運通國際股份有限公司(以下簡稱美國運
    通)成立簽帳卡使用契約(證一)，約定被告於領用系爭簽帳
    卡後，得於各特約商店記帳清費及運通提現，惟被告應於當
    期繳款截止日前向美國運通為全部之為清償。如逾期未清償
    者，得逾期欠款全部清償前，應依本金按年利率3.5％ 計算
    遲延付款之違約金。查被告自持用簽帳卡後，即於各特約商
    店消費簽帳或運通提現，詎未繳付全部簽帳帳款(證二)，依
    約自逾期之日起應加付年利率3.5% 之違約金。嗣後美國運
    通於民國98年8月10日將上開債權讓與原告富邦資產管理股
    份有限公司(證三)。現被告至民國84年5月31日止，計欠原
    告簽帳帳款本金115,376元(參證二)，暨自民國84年6月l日
    起至清償日止，按年利率3.5%計算之違約金未清償，且迭經
    催討無效。為此依兩造間消費借貸之法律關係提起本件訴訟
    ，請求被告給付如主文第一項所示之金額及違約金等語。
二、被告方面：
    被告陳稱系爭款項於民國90幾年已經清償，民國90年的時候
    美國運通有請討債公司催討，且被告有與美國運通確認，並
    以現金匯款至美國運通指定個人帳戶。
三、本院之判斷：
(一)、原告主張之前揭事實，業據其提出與所述相符之台灣美國運
    通國際股份有限公司簽帳卡申請書暨約定條款影本、信用卡
    資料檔影本、債權讓與證明書影本各乙份為證，而被告自認
    有借貸事實，雖抗辯已清償，惟依舉證責任之分配，主張權
    利不存在之人，就權利障礙、消滅、排除事實負舉證責任，
    被告抗辯已清償，惟未提出任何證據資料供本院審酌，本院
    依調查證據之結果及斟酌全辯論意旨，自堪信原告之主張為
    真實。
(二)、從而，原告依消費借貸及兩造間信用貸款契約之法律關係，
    訴請被告給付如主文第一項所示之金額及利息，即無不合，
    應予准許。
四、本件係依民事訴訟法第427條第1項適用簡易訴訟程序所為被
    告敗訴之判決，應依職權宣告假執行。
五、據上論結，本件原告之訴為有理由，依民事訴訟法第436條
    第2項、第78條、第389條第1項第3款，判決如主文。
中    華    民    國    99    年    5     月    31    日
                  新竹簡易庭    法  官  彭淑苑
以上正本係照原本作成。
如對本判決上訴，須於判決送達後20日內向本院提出上訴狀。
中    華    民    國    99    年    5     月    31    日
                                書記官  王恬如

司法院資訊處製作；財團法人民間司法改革基金會備份。
